【裁判字號】    98,交聲,7
【裁判日期】    980227
【裁判案由】    聲明異議
【裁判全文】
臺灣嘉義地方法院交通事件裁定           98年度交聲字第7號
原處分機關  交通部公路總局嘉義區監理所嘉義市監理站
異  議  人  甲○○
即受處分人
上列異議人因違反道路交通管理處罰條例案件，對於交通部公路
總局嘉義區監理所嘉義市監理站於民國97年12月9日所為之處分
（原處分案號：嘉監義裁字第裁76-CN0000000號、裁76-CN00000
00號），聲明異議，本院裁定如下：
    主  文
異議駁回。
    理  由
一、按禁止臨時停車線為紅色實線，用以指示禁止臨時停車路段
    ，道路交通標誌標線號誌設置規則條例169條第1項、第2項
    定有明文，而汽車駕駛人在禁止臨時停車處所停車者，處新
    台幣600元以上1200元以下罰鍰，道路交通管理處罰條例第
    56條第1項第1款亦有明文。次按違規停車而駕駛人不在場者
    ，依道路交通管理處罰條例第7條之2規定，得記明車輛牌照
    號碼、車型等可資辨明之資料，查明汽車所有人姓名或名稱
    、住址後，製單逕行舉發處罰之；且駕駛人不在場或未能將
    車輛移置每逾2小時者，得連續舉發，為道路交通管理處罰
    條例第85條之1第2項第2款、違反道路交通管理事件統一裁
    罰基準及處理細則第13條第4項分別定有明文。
二、原處分機關略以：本件異議人即受處分人（下稱異議人）甲
    ○○連續於97年9月3日8時7分、9月11日8時8分、9月25日8
    時4分許，將其所有車號LZZ-781號重型機車停放於台北縣三
    重市○○路106號前設有紅線處，為警掣單舉發。嗣經異議
    人向原處分機關提出申訴，案經原處分機關即交通部公路總
    局嘉義區監理所嘉義市監理站（下稱原處分機關）函請原舉
    發機關即臺北縣政府警察局三重分局（下稱原舉發機關）調
    查，仍認受處分人確有前開違規行為，原處分機關乃依道路
    交通管理處罰條例第56條第1項第1款及違反道路交通管理事
    件統一裁罰基準及處理細則之規定，裁處異議人罰鍰各新台
    幣（下同）600元。
三、聲明異議意旨則以：異議人因車在被舉發地點已停放2年有
    ，向來吊車不吊，警員不拍照，怎料97年11月15日收到9月
    3日、9月11日、9月25日逕行舉發單，異議人實不知那地方
    已不能停放，且3張舉發單都沒有放置預告單，否則一定像
    現在絕不再停放，為此懇請只繳納9月3日那張舉發單，原處
    分機關97年12月9日嘉監義裁字第裁76-CN0000000號、裁
    76-CN0000000號裁決書應予撤銷。
四、惟查：
（一）按道路交通管理處罰條例係為加強道路交通管理，維護交
      通秩序，確保交通安全而制定。依該條例第85條之1第2項
      第2款規定，逕行舉發每逾2小時得連續舉發之規定，係對
      於汽車駕駛人違反同條例第56條第1項各款而為違規停車
      之行為，得為連續認定及通知違規之規定，乃立法者對違
      規事實一直存在之行為，考量該違規事實之存在對公益或
      公共秩序確有影響，除使主管機關得以強制執行之方法及
      時除去該違規事實外，並得藉舉發其違規事實之次數，作
      為認定其違規行為之次數，從而對此多次違規行為得予以
      多次處罰，不生一行為二罰之問題，與法治國家一行為不
      二罰之原則，並無牴觸。此外，立法者以法律規定行政機
      關執法人員得以連續舉發及隨同多次處罰之遏阻作用以達
      成行政管制之目的，係鑑於交通違規之動態與特性，道路
      交通管理處罰條例第85條之1之規定，就連續舉發時應依
      何種標準為之，並無原則性規定，主管機關依同條例第92
      條之授權，於90年5月30日修正發布「違反道路交通管理
      事件統一裁罰標準及處理細則」，其第12條第4項規定，
      以「每逾2小時」為連續舉發之標準，衡諸人民可能因而
      受處罰之次數及可能因此負擔累計罰鍰之金額，相對於維
      護交通秩序、確保交通安全之重大公益而言，尚未逾越必
      要之程度，符合憲法第23條之比例原則及法律授權明確性
      原則，則在此原則下，主管機關自得依具體情況就個案交
      通違規事件連續舉發及多次裁決，有大法官會議第604號
      解釋意旨合先敘明。
（二）再者，異議人聲明異議意旨固不否認有於前開時間連續將
      所有之該部重型機車停放在上揭地點之事實，且有原處分
      機關97年12月9日嘉監義裁字第裁76-CN0000000號、裁
      76-CN0000000號、裁76-CN0000000號違反道路交通管理事
      件裁決書3件附卷可稽，惟辯稱：3張舉發單都沒有放置預
      告單，實有缺失，因如有舉發預告單，就不會有第2、3
      張罰單所載違規事實。經查，預告單僅屬告知異議人違規
      停車事實之觀念通知性質，此從預告單下方附註欄說明該
      違規行為之舉發將另以「道路交通管理事件舉發通知單」
      通知車主等情即明，此與異議人有無違反道路交通管理處
      罰條例之行為無涉。且本件異議人違規行為經原處分機關
      函詢原舉發機關，原舉發機關於97年11月21日以北縣警重
      交申字第0970057049號函覆稱：本案係民眾檢舉，提供照
      片舉發，非值勤員警現場拍照取締，故無填製預告單。是
      異議人所為前開辯詞，委無可採。
五、綜上所述，異議人甲○○確有在前述時地連續3次違規停放
    車輛之違規行為，從而原處分機關依前揭道路交通管理處罰
    條例第56條第1項第1款之規定，裁處異議人罰鍰各600元，
    核無違誤，異議人之異議顯無理由，自應予駁回。
六、據上論斷，應依道路交通管理處罰條例第87條第2項、道路
    交通案件處理辦法第19條規定，裁定如主文。
中    華    民    國    98    年     2    月    27    日
                  交通法庭法  官 劉瓊雯
上列正本證明與原本無異。
如不服本裁定，應於裁定送達後5日內向本院提出抗告狀（應附
繕本）。
中    華    民    國    98    年     2    月    27    日
                          書記官 劉美娟


司法院資訊處製作；財團法人民間司法改革基金會備份。
